臺灣高等法院臺中分院刑事判決
110年度上易字第793號
上  訴  人  
即  被  告  艾康淇


上列上訴人因妨害自由案件，不服臺灣臺中地方法院110年度易
字第50號，中華民國110年5月28日第一審判決（起訴案號：臺灣
臺中地方檢察署109年度偵字第14453號），提起上訴，本院判決
如下：
    主  文
原判決撤銷。
艾康淇犯強制罪，處有期徒刑參月，如易科罰金，以新臺幣壹仟
元折算壹日。
    事  實
一、艾康淇於民國109年1月21日上午，駕駛車牌號碼00-0000號
    自用小貨車，沿臺中市中區○○路內線車道由○○路往○○路方向
    行駛，於同日上午7時5分許，行經臺中市中區○○路與○○路交
    岔路口時，與行駛在其前方由許○○駕駛之車牌號碼000-0000
    號自用小客車發生行車糾紛。艾康淇竟基於強制之犯意，駕
    駛上開自用小貨車跨越方向限制線行駛於對向車道，再逆向
    超越許○○所駕駛之自用小客車後，偏右行駛跨越方向限制線
    行駛在許○○所駕駛自用小客車前並緊急煞車至靜止，迫使許
    ○○亦須立刻緊急煞車，以避免與艾康淇駕駛之上開自用小貨
    車發生撞擊，艾康淇即以此強暴方式，妨害許○○駕車通行道
    路之權利。待2人下車短暫理論後，許○○先將其自用小客車
    移動至路邊暫停，並報警處理，惟艾康淇未移動其停放在○○
    路內側車道上之自用小貨車，以免阻塞交通或遭後車追撞之
    危險，即逕自徒步至許○○停車處與其繼續爭吵，復承前同一
    強制犯意，伸手自後勾住許○○頸部，許○○掙脫後，伸手阻擋
    ，艾康淇又伸手自後勾住許○○之頸部，而妨害其行使自由行
    動之權利。嗣經警據報到場處理，因而循線查得上情。
二、案經許○○訴由臺中市政府警察局第一分局報告臺灣臺中地方
    檢察署檢察官偵查起訴。
    理    由
一、證據能力部分：本院以下所引用之供述及非供述證據，均與
    本件事實具有自然關聯性，又未據被告或檢察官爭執其證據
    能力，復查無事證足認有違背法定程序或經偽造、變造所取
    得等證據排除之情事，且經本院依刑事訴訟法第164條、第1
    65條踐行調查程序，均堪認有證據能力。
二、認定事實所憑之證據及理由：訊據被告艾康淇於上揭事實坦
    承不諱，且其犯行並經證人即告訴人許○○於警詢、偵訊及原
    審審理時證述明確（見偵卷第41至47、81至85頁，原審卷第
    89至95頁），且有指認犯罪嫌疑人紀錄表、犯罪嫌疑人指認
    表、真實姓名對照表(見偵卷第41至53頁)、上開交岔路口監
    視器錄影截圖畫面(見偵卷第57至63頁，原審卷第105至117
    頁)、臺灣臺中地方檢察署檢察官勘驗筆錄(見偵卷第117頁)
    及原審勘驗筆錄等可參，被告犯行至堪認定。
三、論罪科刑：
  ㈠核被告所為，係犯刑法第304條第1項之強制罪。
  ㈡又被告駕車超越告訴人所駕駛之自用小客車後向右偏駛至告
    訴人所駕車輛前方後緊急煞停，又伸手自後勾住告訴人之頸
    部2次等行為，係於密切接近之時地實施，侵害同一法益即
    告訴人自由行動之權利，各行為間獨立性極為薄弱，依一般
    社會健全觀念，在時間差距上難以強行分開，應視為數個舉
    動之接續實行，合為包括之一行為予以評價，屬接續犯。
四、本院之判斷：原審以被告犯罪事證明確，予以論罪科刑，固
    非無見，然查原審量刑理由文記載「…又考量被告犯罪後仍
    矢口否認犯行之犯後態度…」，顯然原審係以被告否認犯行
    為量刑依據，而被告於本院既坦承犯行，原審量刑依據已有
    變異，本院自無從仍維持原刑度，應予撤銷改量適當之刑，
    審酌被告為成年之人，其明知在現代法治社會中，應本諸理
    性、和平之手段與態度解決糾紛，且應知曉不得以強暴方式
    迫使他人停車，若無故駕車阻擋在他車前方，易使後方車輛
    因反應不及而肇生事故，對於公眾之危害甚鉅，其僅因與告
    訴人發生行車糾紛，心生不滿，竟於超車後再駛至告訴人所
    駕駛自用小客車之前方緊急煞停，使告訴人無法駕車前行，
    妨害告訴人正常駕車通行之權利，亦造成用路人莫大行車危
    險；被告復又伸手勾住告訴人之頸部，妨害告訴人自由行動
    之權，所生危害程度非淺，暨審酌被告於審理中自承專科畢
    業、在菜市場販售雞鴨鵝肉、經濟狀況普通、罹患躁鬱症而
    領有身心障礙證明（見原審卷第54至57、99頁）及其於本院
    坦認犯行，並允諾賠償告訴人損失，應有悔意等一切情狀，
    量處如主文第2項之刑示懲，並諭知易科罰金之折算標準。
據上論斷，應依刑事訴訟法第369條第1項前段、第364條、第299
條第1項前段，刑法第304條第1項、第41條第1項，刑法施行法第
1條之1第1項，判決如主文。
本案經檢察官謝怡如提起公訴，檢察官林蓉蓉到庭執行職務。
中　　華　　民　　國　　110 　年　　10　　月　　13　　日
             刑事第九庭   審判長法　官　紀  文  勝
                                法　官　賴  妙  雲
                                法　官　姚　勳　昌
上列正本證明與原本無異。          
不得上訴。
                                書記官  溫  尹  明
中　　華　　民　　國　　110 　年　　10　　月　　13　　日

附錄論罪科刑法條
中華民國刑法第304條
以強暴、脅迫使人行無義務之事或妨害人行使權利者，處3年以
下有期徒刑、拘役或9千元以下罰金。
前項之未遂犯罰之。